Inventaris van het archief van G. Cnoll [levensjaren 1644-1710], 1678-1709
Nationaal Archief, Den Haag
Collectie Cnoll
Cnoll
1678-1709
1150
130 inventarisnummers.
Normale geschreven en gedrukte teksten. De Nederlandstalige stukken van vóór ca. 1700 zijn geschreven in het gotische cursiefschrift, met name in de oud-Hollandse klerkencursief.
Nationaal Archief, Den Haag
Cnoll, Govert (1644-1710)
Bevat ambtelijke stukken van Govert Cnoll, VOC-dienaar 1686-1709 en o.m. commandeur van Java's Oostkust.
Archiefvorming
Geschiedenis van de archiefvormer
Govert Pietersz. Cnoll werd geboren te Delft als zoon van Pieter Govertsz. Cnoll en Anna van Mierops. Zijn exacte geboortedatum is niet bekend. Hij werd op 16 mei 1644 gedoopt in de Oude Kerk te Delft.
G.A. Delft, D.T.B. nr. 9.
Op 20 juli 1680 trouwt hij met Elisabeth Catherina Ketel
G.A. Delft, D.T.B. nr. 132
(in de collectie zijn enige brieven aanwezig van Cnolls zwager, majoor Barend Ketel).
Cnolls loopbaan in Indië begon in 1686. Hij ging erheen als sergeant per schip Boswijk onder commando van Jeroen Rijkwaart voor de Kamer Zeeland van de VOC op 4 februari van dat jaar kwam Cnoll te Batavia aan. Hij werd aangesteld tot sergeant te Jambi, waar de VOC de vorst van Jambi een aanval hielp afslaan van de radja van Johor en de sultan van Palembang. In januari 1694 werd hij in diezelfde plaats bevorderd tot vaandrig. Met deze rang ging hij in 1697 mee naar Perzië met de schepen Oostsouburg en Vosmaer om de Perzen te helpen Maskat te veroveren op de Arabieren en in maart 1699 ging hij als luitenant mee in een expeditie naar Sukadana (Borneo)
In november 1701 begonnen Cnolls werkzaamheden op de Noord-Oostkust van Java. hij werd toen aangesteld tot kapitein-luitenant van het garnizoen te Semarang.
Met het optreden van Joan van Hoorn als gouverneur-generaal van Indië, bij wie hij zeer in de gunst stond, begon zijn snelle promotie. Eind november van het jaar 1705 werd hij aangesteld tot commandeur van Java's Noord-Oostkust, in opvolging van Herman de Wilde en Michiel Ram. Van mei 1706 - november 1707 had hij met die rang de leiding van een grote Javaanse expeditie, in welke hoedanigheid hij veel tot de onderwerping van dit eiland heeft bijgedragen (meer hierover in de volgende paragraaf).
Eind december van dat jaar 1707 werd Cnoll commissaris over Java's Noord-Oostkust en Cirebon. Hij werd tevens aangewezen tot landdrost van de Bataviase omelanden, welke betrekking hij zou aanvaarden als zijn werkzaamheden elders op Java zouden zijn afgelopen, maar op 26 juli 1709 wordt hem toegestaan om te repatriën. Hij doet dit als schout-bij-nacht van de retourvloot waarmee Joan van Hoorn als admiraal thuisvoer, per schip Hoedenskerke voor Delft.
In 1710 sterft Govert Cnoll te Delft. Hij werd op 26 juli van dat jaar aldaar begraven.
G.A. Delft, D.T.B. nr. 47.
Literatuur
Aa, A.J. van der, Biographisch Woordenboek der Nederlanden, deel VII, Haarlem 1862.
Coolhaas, W.Ph. (ed), Generale missiven van Gouverneur-Generaal en Raden aan Heren XVII der VOC, deel V en VI, R.G.P. deel 150 en 159, Den Haag 1975 en 1976.
Gaastra F.S., " De VOC in Azië 1680 - 1795" in: A.G.N., deel IX, Haarlem 1980
Godee Molsbergen, E.C., Geschiedenis van Nederlandsch-Indië, deel I, Amsterdam 1939.
"Govert Cnoll" in: Encylopaedie van Nederlands-Indië, deel I, Den Haag/ Leiden 1972.
Haan, F. de, Priangan, deel I, Batavia 1910
"Java" in: Encyclopaedie van Nederlands-Indië, deel II, Den Haag/ Leiden 1918.
Jonge, J.K.J., De opkomst van het Nederlandsch gezag in Oost-Indië, deel VIII, Den Haag/ Amsterdam 1875.
Kampen, N.G. van, Geschiedenis der Nederlanders buiten Europa, deel II, Haarlem 1831
Verslagen omtrent 's Rijks Oude Archieven, (V.R.O.A.), 1901.
Geschiedenis en inventarisatie van de collectie
De door Govert Cnoll negelaten stukken zaten oorspronkelijk in een kist die uit Indië was overgekomen en die tegelijk met de boedel van Isaac Cnoll, Goverts zoon, in het beheer kwam van de weeskamer te Delft. De kist is indertijd samen met het weeskamerarchief ontvangen door de gemeente-archivaris van Delft. De inhoud van de kist bleek niet te behoren tot het weeskamerarchief en evenmin tot het archief van de Kamer Delft van de VOC. De algemeen rijksarchivaris achtte plaatsing in het Algemeen Rijksarchief (thans Nationaal Archief) gewenst en hij nam contact op met de gemmente-archivaris van Delft. Deze bleek bereid de collectie af te staan en zo werd zij in het jaar 1901 overgebracht naar het Algemeen Rijksarchief.
N.A. Archief van het Archief, correspondentie tussen de algemeen rijksarchivaris Th.H.F. van Riemsdijk en de Minister Binnenlandse Zaken, inv. nrs. 110 brief nr. 190; 113 brief nr. 333; 114 brief nr. 144.
Geschiedenis van het archiefbeheer
De verwerving van het archief
Het archief is bij Koninklijk Besluit of ministeriële beschikking overgebracht.
Inhoud en structuur van het archief
1.10
Ordening van het archief
De collectie was overgebracht werd zij voor het eerst geïnventariseerd door dr. H.T. Colenbrander, adjunct-archivaris van het Algemeen Rijksarchief.
V.R.O.A. 1901, pp. 38-41
Hij heeft alleen de banden en enige katernen, in totaal 24 nummers, ieder afzonderlijk beschreven. De losse stukken heeft hij enkel chronologisch gerangschikt waarbij hij verder niet op de onderwerpen heeft gelet en er vijf pakken van maakte, die hij ieder een nummer gaf en in zijn inventaris achter de banden plaatste.
Bij de herinventarisatie is als volgt te werk gegaan: allereerst is een onderscheid gemaakt tussen de stukken van persoonlijke en stukken van ambtelijke aard. De stukken van persoonlijke aard bestaan uit brieven, ingekomen bij of uitgaande van Govert Cnoll. De losse stukken hebben samen één nummer gekregen, zowel bij de ingekomen en als bij de uitgaande brieven. Bij de beschrijving kon worden volstaan met het vermelden van de namen van de correspondenten in alfabetische volgorde met daarachter telkens de datum, daar de brieven onderwerpen bevatten die naar de mening van de inventarisator niet relevant genoeg zijn om ze apart te beschrijven.
Wat betreft de stukken van ambtelijke aard is er een indeling gemaakt naar de functies die Govert Cnoll op Java's Noord-Oostkust bekleed heeft. Er is begonnen met de stukken die ook betrekking op dat gebied hebben, maar nog dateren van voor Cnolls aanwezigheid daar, dus van voor november 1701 (zie eerste paragraaf). De stukken binnen deze afdeling zijn chronologisch gerangschikt. Dan volgen de stukken uit de jaren waarin Cnoll op Java's Noord-Oostkust achtereenvolgens kapitein-luitenant te Semarang, commandeur en commissaris is geweest. Elke functie vormt een afdeling en binnen ieder van deze drie afdelingen zijn de stukken op gelijke wijze gerangschikt: eerst brieven, ingekomen bij en uitgaande van Cnoll die op dezelfde wijze zijn beschreven als de stukken van persoonlijke aard. Zijn er brieven bij van diverse correspondenten in een band verzameld, dan is daarbij een correspondentielijst gevoegd, waarin opgenomen naam, datum en folionummer. Vervolgens zijn er de brieven die Cnoll noch geschreven noch ontvangen heeft. Deze zijn alfabetisch gerangschikt op naam van de afzender. Als laatste zijn er dan de stukken betreffende bijzondere onderwerpen, welke weer chronologische gerangschikt zijn. Achteraan staan telkens bij elkaar de lijsten van personeel en legerbehoeften, alfabetisch gerangschikt op plaatsnaam. Ongedateerde stukken heb ik op grond van hun inhoud toch binnen een bepaalde afdeling kunnen plaatsen.
Den Haag 1982
H.A. Trapman
Aanwijzingen voor de gebruiker
Openbaarheidsbeperkingen
Volledig openbaar.
Materiële beperkingen
Aanvraaginstructie
Openbare archiefstukken kunnen online worden aangevraagd en gereserveerd. U kunt dit ook via de terminals in de studiezaal van het Nationaal Archief doen. Om te kunnen reserveren dient u de volgende stappen te volgen:
U maakt een profiel aan op www.gahetna.nl, en logt vervolgens in
Via de archiefinventaris (alleen de beschrijvingen met rode nummers) selecteert u het gewenste archiefstuk door op de knop 'Reserveren' te klikken
In het volgende scherm geeft u aan op welke dag u het archiefstuk wilt inzien
Indien u zich bevindt in de studiezaal en een tafelnummer heeft ontvangen kunt u dit nummer vermelden. Als u geen tafelnummer heeft kunt u tafelnummer 777 laten staan
Vervolgens bevestigt u uw reservering door deze te versturen.
Verwant materiaal
Beschikbaarheid van kopieën
Bijlagen
Concordans
Concordans van nummer in de inventaris van 1895 (Verslagen omtrent 's Rijks Oude Archieven 1895) naar het nummer in de huidige inventaris.
1 5
2 5
3 6
4 7
5 1
6 3
7 14
8 13
9 35
10 39
11 61
12 45
13 88
14 46
15 89
16 73
17 48
18 87
19 49
20 92
21 100
22 121
23 121
24 128
25 2, 6, 8-9, 11-12, 15-21, 23-34, 36, 38, 40, 42-44, 47, 54, 84, 130
26 2, 47, 51-52, 54-58, 60, 62, 65. 67, 69, 81-86
27 2, 47, 51, 53, 56, 58, 63, 67-72. 75, 77-79, 81-82, 84-86, 96
28 2, 90-91, 94-98, 104-105, 109-110, 115, 122-127, 129
29 4, 10, 15, 17, 22, 26-27, 30, 36-37, 39, 41, 43-44, 47, 50, 59, 63-64, 66, 71, 74, 80-81, 84, 86, 93, 99, 101-103, 105-108, 111-114, 116-120, 122-123, 125-127
Index
Bauli?, J., 87
Berge?, F. van, 46
Besuijen, C., koopman, 48 87 92
Beijlwits, G.F. van, kapitein, 45 46 48 89 92
Bintang, Zacharias, kapitein, 45
Blankert, H., kapitein, 47 87 88 89 92
Boreel, W., kapitein, 89 92
Bosch, N. van den, vaandrig, 46 48 87 92
Bramer, C., sergeant, 48 92
Briel, A. van den, 87
Broeke, A. van den, vaandrig, 48
Chastelein, A., 87
Chastelein, C, raad ordinaris van Indië, 45 48 87
Citters, A. van, koopman, 48 87
Coin, J., majoor, 46
Drost, W., koopman, 87 89 92
Dumee, J., 87
Ebb, F. van der, administrateur, 46 48 87 92
Faber, J., schipper, 46
Fries?, W.D., 87
Gerrelag, L., 87
Glas, C., 87
Groot, F. de, opperkoopman, 87 92
Heeremans, J., opperkoopman, 87
Hemsink, G., 48 87
Hertogh, C., kapitein, 87 88 89 92
Hodenpijl, M., koopman, 48
Hohenschilt, A., luitenant, 48
Hoorn, Joan van, raad van Indië, gouverneur-generaal, 45 46 48 88 89 92
Horst, H. van der, kapitein, 45 46 47 87 92
Jongbloet, C., koopman, 45 48 87 88 92
Kervel, G. van, administrateur, 46 48 89
Ketel, Barend, majoor, 87
Koli Auko, 87
Krop, A., 87 89
Kuffeler, Willem, vaandrig, 87
Lampe, W., administrateur, 87
Lypsius, J.C., sergeant, 46
Madioen, 86
Marens, J., 87
Mast, W. van der, luitenant, 89 92
Meester, J. de, 87
Meesters, A., opperkoopman, 87 92
Methis, P., opperkoopman, 48 87
Outhoorn, Willem van, gouverneur-generaal, raad van Indië, 46 48
Paras?, A., 87
Pelgrom, H., 89
Que Anko, kapitein, 87 90
Que Say, luitenant, 87
Raat, G. de, 46
Ravestein, W.?, 46
Riebeeck, Abraham van, gouverneur-generaal, 45 48
Roode, Jurgen. C., kapitein, 46 48
Rijn, A. van, 87
Salis, J., soldaat, 92
Sergeant, W., kapitein, 45 46 48 87 88 89 92
Son, H. van, 87
Stade, H. van, 87
Stel, A. van der, 46
Suchtelen, H. van, 87
Tolling, L., 87
Tijsen, F., 87
Voorndam, J., 87
Vos, P. de, raad ordinaris van Indië 87 92
Waeijwel, J., 87
Walkeren, J. van, 89
Walling, C., vaandrig, 87 90
Wilde, Herman de, 46 48
Wildelandt, A., 87
Wonderman, B., soldaat, 92
Wijngaarden, G. van, opperkoopman, 45 48
Wijs, J., koopman, 92
Beschrijving van de series en archiefbestanddelen
- Stukken van persoonlijke aard, A
  - ingekomen brieven, a
    - Brieven van gouverneur-generaal W. van Outhoorn, directeur-generaal J. van Hoorn en raad-ordinaris H. de Wilde, 1701 september 9 - 1709 april 15; 1; 1 band
    - Brieven van:, 2; 1 pak
      kapitein G.F. van Beijlwits, 1706 april 6-21, 1707 februari 8
      koopman C. Besuijen, 1708 maart 27
      kapitein W.H. de Bevere, 1706 mei 11, 20
      kapitein Z. Bintang, 1707 maart 1, 9
      kapitein H. Blankert en L. Tremper, 1705 december 18
      P. Boinin ? 1706 januari 1
      vaandrig N. van den Bosch, 1707 februari 11
      c. Carelsz., 1705 december 8
      koopman A. van Citters, 1706 februari 4, mei 11
      majoor J. Coin, 1706 januari 24
      opperkoopman F. Dubbels en W. Woodward, 1705 november 16
      J. Dumee, 1705 december 6, 22 - 1706 april 9
      administrateur F. van der Ebb, 1706 januari 4, 1707 maart 11
      secretaris J. Garsin, 1708 maart 26
      H. Haak Dirxz., 1708 april 4
      opperkoopman J. Heeremans, 1706 januari 1
      J. Heijrmans, 1708 maart 27
      G. Hemsink, 1705 juni 10 - 1706 maart 29
      koopman M. Hodenpijl, 1708 april 13
      luitenant A. Hohenschilt, 1705 december 21 - 1706 maart 12
      kapitein H. van der Horst 1706 december 22
      koopman C. Jongbloet, 1706 mei 6 - 1708 april 5
      administrateur G. van Kervel, 1702 november 4
      majoor B. Ketel, 1705 december 5 - 1706 januari 28, 1708 maart 26
      kapitein W. Kuffeler, 1703 december 1, 1705 december 6 - 1706 april 9, 1708 maart 26
      opperkoopman P. Methis, 1705 november 21, 1706 januari 7
      P. Pietersz., 1708 maart 18
      radèn tumengun Puspanagara, uit het Javaans vertaald, 1705 november 23
      commissaris M. Ram, 1705 november 23
      A. van Rijn, 1708 maart 26
      kapitein W. Sergeant, 1706 januari 25, mei 8
      L. Tolling, februari 20
      vaandrig C. Walling, 1708 april 4
      opperkoopman G. van Wijngaarden, 1705 januari 7, februari 3, 1706 maart 12 - april 9, november 3
      koopman J. Wijs, 1706 januari 27
      H. Wildelandt, 1705 november 27
  - minuten van uitgaande brieven, b
    - Brieven aan gouverneur-generaal W. van Outhoorn, directeur-generaal J. van Hoorn en raad-ordinaris H. de Wilde, 1701 augustus 12 - 1706 maart 21; 3; 1 band
    - Brieven aan: radèn van tumengung Puspanagara, met vertaling in het Javaans, z.d.; diverse inlandse hoofden, 1709 augustus; 4; 2 stukken
- Stukken van ambtelijke aard, B
  - Stukken daterend van voor Cnoll's aanwezigheid op Java's Noord-Oostkust, 1
    - Instructie voor I. Saint Martin in zijn functie als 1e kapitein van de land-en zeemacht van Java's Noord-Oostkust, opgemaakt door directeur-generaal C. Speelman. Afschriften, 1678 maart 23; 5; 2 stukken
    - Instructie voor commissaris F. Tack als speciaal afgezant naar susuhuan Amanku Rat, opgemaakt door gouverneur-generaal J. Camphuijs. Afschriften, 1685 oktober 31; 6; 2 stukken
    - Dagboek van kapitein J.M. van Happel van een reis langs Java's Noord-Oostkust, 1689 maart 3 - mei 21; 7; 1 band
    - Extract-resolutie alsmede een extract-brief aan opperkoopman P. Goodschalk en raad te Japara van gouverneur-generaal W. van Outhoorn en raden aangaande een verbod voor Javanen om geld te lenen met hun eigen persoon als onderpand, 1696 augustus 24, 1698 juni 12; 8; 1 stuk
    - Stukken betreffende de expeditie van de sultan van Bantam naar Sukadana, waarin kapitein R Goens hem assistentie verleent, 1699 mei; 9; 3 stukken
    - Rapport van G. Cnoll en vaandrig J. van Bussche aan gouverneur-generaal W. van Outhoorn betreffende een onderhoud met tumengung Porbinata en soldaat J. Dablaer, 1700 juni 15; 10; 1 stuk
    - Inventaris van de nagelaten goederen van de Chinees Gouw Anko, opgemaakt in opdacht van koopman G. van der Plas. Afschrift, 1700 december 8; 11; 1 stuk
  - Stukken uit de periode waarin de functie van kapitein-luitenant van het garnizoen te Semarang bekleedde, 2
    - ingekomen brieven, a
      - Brieven van:, 12; 3 stukken
        vaandrig A. van den Broeke, met bijlagen, afschrift, 1701 november 2
        A. Verbeek, 1703 juni 23
        ingebei Wirasraja, uit het Javaans vertaald, 1704 september 13
    - minuten van uitgaande brieven, b
      - Brieven aan de commandeurs A. Sasa en Bitter van Reede, 1703 november 23 - 1704 september 18; 13-14; 1 katern en 1 band
        - 1703 november 23 - 1704 september 6, 13
          Achterin aantekeningen betreffende Cnolls vertrek naar Perzië (1697 - '98) en naar Sukadana (1699)
        - 1704 januari 7 - september 18, 14
    - brieven, ingekomen bij en uitgaande van anderen, verzameld door Cnoll, c
      - Brieven van:, 15; 1 omslag
        gouverneur-generaal J. van Hoorn en raden aan de prinsen en regenten van Cirebon, afschrift, 1704 december 29
        gouverneur-generaal W. van Outhoorn en raden aan commandeur Bitter van Reede en raad te Japara, afschrift, 1704 juli 25
        kapitein W. Sergeant en sergeant C. Bramer aan commandeur Bitter van Reede en Raad te Japara, afschrift, 1704 augustus 16
        radèn aria Tsjakranagara aan susuhunan Amanku Rat, uit het Javaans vertaald, met bijlage, 1704 oktober 25
        Que Oeijschie aan zijn zwager en neef, extract uit beëdigde vertaling uit het Chinees, 1703 juni 9
    - stukken betreffende bijzondere onderwerpen, d
      - Verklaringen van Z. Roman en G. Cnoll betreffende de vrije doortocht van de Javaan Cotsiak van Bantam naar Semarang vv., 1702 maart 4, april 8. Afschrift, 1702 mei 12; 16; 1 stuk
      - Briefwisseling tussen gouverneur-generaal W. van Outhoorn en raden enerzijds en G. Cnoll en P. Ras anderzijds aangaande de achtervolging en aanhouding van de Chinees Que Pinko met 30 kisten opium. Expeditie en afschrift, 1702 maart 30, april 16; 17; 2 stukken
      - Rapport van kapitein G.F. van Beijlwits aan G. Cnoll betreffende de lading van een schip van pangéran Martanagra uit Bantam, 1702 april 13; 18; 1 stuk
      - Rapport van opperchirurgijn G. Groeneveld betreffende de moord op soldaat F. Sidon, 1702 september 7; 19; 1 stuk
      - Instructie voor H. de Wilde bij zijn aanstelling tot raad-ordinaris en veldoverste, 1703 april 6; 20; 2 stukken
      - Verklaringen van de overheden van de schepen Oostsouburg en Bekesteijn betreffende de verzegeling van geldkisten die vanuit batavia naar Semarang en Surabaya worden vervoerd, 1703 augustus 13, 1704 april 16, juni 11; 21; 3 stukken
      - Opdracht voor de luitenants L. Claesz en J. Buston tot inventarisatie van goederen te Japara, 1703 augustus 24; 22; 1 stuk
      - Cognossementen voor goederen bestemd voor G. Cnoll te Semarang en kapitein W. Kuffeler te Batavia, vervoerd met de schepen Oostsouburg en de Crab. Afschrift en expeditie, 1703 augustus 31, 1704 mei 5; 23; 2 stukken
      - Stukken betreffende de opvolging van susuhunan Amanku Rat door zijn zoon, depati Anum, 1703 december 3, 20; 24; 2 stukken
      - Vertoog van opperkoopman P. Methis waarbij hij vergissingen in de soldijboeken uitsluit, 1704 februari 7; 25; 1 stuk
      - Stukken betreffende de vlucht van pangéran Puger uit Kartasura naar Semarang, 1704 maart 30 - juni 21; 26; 1 omslag
      - Stukken betreffende het overlijden van commandeur A. Sas, 1704 april 7 - 1705 juli 2; 27; 1 omslag
      - Briefwisseling tussen G. Cnoll en gouverneur-generaal W. van Outhoorn en raden aangaande de stand van zaken op Java's Noord-Oostkust. Afschriften, 1704 mei 14 - augustus 26; 28; 3 stukken
      - Briefwisseling tussen commandeur Bitter van reede en G. Cnoll aangaande valse geruchten over de komst van de rebel Surapati. Afschriften, 1704 mei 16-21; 29; 3 stukken
      - Stukken betreffende de erkenning van pangéran Puger, nu susuhunan Pakubuana, als opvolger van wijlen susuhunan Amanku Rat, 1704 juni 14 - augustus 31; 30; 1 omslag
      - Stukken betreffende het verzet van tumengung Suranata tegen de VOC, 1704 augustus 5-22; 31; 1 omslag
      - Stukken betreffende schermutselingen in de landstreek Pati, 1704 augustus 11-21; 32; 1 omslag
      - Notulen van een buitengewone vergadering van gouverneur-generaal en raden, waarin officieel de overdracht plaatsvindt van het gouverneur-generaalschap van W. van Outhoorn aan J. van Hoorn. Afschriften, 1704 augustus 15; 33; 2 stukken
      - Formulier van de eed van trouw aan de gouverneur-generaal door VOC personeel. Afschriften, 1704 augustus 25; 34; 3 stukken
        Eén is speciaal bestemd voor commandeur Bitter van Reede
      - Stukken betreffende twee onder het commando van G. Cnoll gehouden expedities in de omgeving van Semarang, 1704 oktober 14 - 1705 januari 7; 35; 1 band
      - Stukken betreffende de onderwerping van tumengang Puspanagara aan de VOC, 1705 februari 19- maart 18; 36; 1 omslag
      - Notulen van een vergadering van commissaris M. Ram en raad te Semarang. Afschrift, 1705 juni 26; 37; 1 stuk
      - Extract-memorie voor raad-ordinaris H. de Wilde ontvangen tijdens zijn expeditie op Java's Noord-Oostkust, opgemaakt door gouverneur-generaal J. van Hoorn en raden, 1705 juli 3; 38; 1 stuk
      - Stukken betreffende de reis van raad-ordinaris H. de Wilde naar Kartasura waar hij een contract sluit met susuhunan Pakubuana, 1705 juli 15 - okoktober 21; 39; 1 band en twee stukken
      - Reglement voor VOC personeel op jav's Noord-Oostkust, opgemaakt door raad-ordinaris H. de Wilde, 1705 juli 16; 40; 1 stuk
      - Lijst van legerbehoeften met hun gewichten in ponden voor een expeditie op Java's Noord-Oostkust, 1705 mei 26; 41; 1 stuk
      - Lijsten van medicijnen, gaande van Batavia naar Semarang. Expeditie en afschrift 8 oktober 1703, 1703 maart 21, september 21; 42; 2 stukken
      - Lijsten van Europëers en inlands personeel en van legerbehoeften, opgemaakt te Semarang, 1702 juni 4 - 1705 oktober 27; 43; 1 omslag
      - Lijsten van Europëers en inlands personeel en van legerbehoeften, verstrekkend van Semarang naar diverse plaatsen, 1704 november 17 - 1705 oktober 25; 44; 1 omslag
  - Stukken uit de periode waarin Cnoll de functie van commandeur van Java's Noord-Oostkust bekleedde, 3
    - ingekomen brieven, a
      - Brieven van diverse correspondenten. Expedities en afschriften, 1705 december 6 - 1706 november 4; 45-46; 2 banden
        - 1705 december 6 - 1706 juli 13, 45
        - 1706 februari 15 - november 4, 46
          Enkele brieven zijn gericht aan anderen; correspondentielijsten bijgevoegd
      - Brieven van:, 47; 1 pak
        L. van Alken, 1608 mei 8
        kapitein G.F. van Beijlwits, 1706 maart 21 - 1707 november 21
        kapitein Z. Bintang, 1706 februari 7
        H. Biscop, 1706 april 18
        kapitein H. Blankert, 1706 februari 4 - 1707 januari 28
        vaandrig A. van den Broeke, 1705 december 17 - 1706 mei 16
        N.T. Broij?, 1706 april 14
        vaandrig J. van Bussche, 1707 januari 3
        C. Carelsz., 1706 maart 20
        koopman A. van Citters, z.d.
        majoor J. Coin, 1706 maart 24
        opperkoopman F. Dubbels en W. Woodward, 1706 februari 6 - maart 16
        J. Dumee, 1706 januari 1, maart, z.d.
        W. Dumee, 1706 maart 8, april 13
        administrateur F. van der Ebb, 1707 maart 9, 14
        schipper J. Faber, 1706 maart 22
        J.F. de Famars, 1707 januari 10
        W.D. Fries?, 1706 februari 18
        L. Gerrelag, 1706 januari 26
        opperkoopman J. Heeremans, 1705 januari 22, 1706 februari 17
        kapitein C. Hertogh, 1707 november 27, 29
        koopman M. Hodenpijl, 1706 april 11
        kapitein H. van der Horst, 1707 januari 7, april 14
        adepati Jajaningrat, uit het Javaans vertaald, 1 december 1707
        koopman C. Jongbloet, 1706 april 27
        H. Jongereus, 1706 maart 3
        majoor B. Ketel, 1706 maart 13
        opperkoopman P. Methis, 1705 december 24, z.d.
        susuhunan Pakubuana, uit het Javaans vertaald, 5, 17 februari, 2 december 1707
        vaandrig N. Ravestijn, 1706 maart 18
        radèn tumengung Sasranagara, uit het Javaans vertaald, 1 december 1707
        kapitein W. Sergeant, 1706 maart 16 - april 2, 1707 maart 15
        radèn aria Sinduredia, uit het Javaans vertaald, 18 april 1707
        L Tolling, 1706 januari 22
        L Tremper, 1706 februari 4
        Tsoe Bitthea, 1706 januari 20
        opperkoopman G. van Wijngaarden, 1706 januari 27 - 1707 april 3
        een inlandse bevelhebber, 1706 februari 5
        N.N., 1705 december 29
    - minuten en uitgaande brieven, b
      - Brieven aan diverse personen, 1706 januari 5 - december 4; 48; 1 band
        Correspondentielijst bijgevoegd
      - Brieven aan gouverneur-generaal J. van Hoorn en raad-ordinaris H. de Wilde, 1707 januari 18 - 1709 mei 6; 49; 1 band
      - Brieven aan:, 50; 2 stukken
        gouverneur-directeur J.J. Eberveldt en raad te Makassar, 1707 november 16, extract 3 december 1707
        kapitein W. Sergeant, 1707 november 22